臺灣高等法院臺中分院刑事判決　　　 100年度上訴字第1606號
上　訴　人
即　被　告　張文樺
上列上訴人因毒品危害防制條例案件，不服臺灣臺中地方法院
100年度訴字第1554號中華民國100年6月27日第一審判決（起訴
案號：臺灣臺中地方法院檢察署100年度撤緩毒偵字第30、31號
，100年毒偵字第1307號），提起上訴，本院判決如下：
    主  文
上訴駁回。
    理  由
一、按依刑事訴訟法第350條、第361條、第362條、第367條規定
    ，不服地方法院之第一審判決而上訴者，須提出上訴書狀，
    並應敘述具體理由，為上訴必備之程式；其所提出之書狀未
    敘述上訴理由，或僅曾以言詞陳述上訴理由者，均應於上訴
    期間屆滿後20日內補提理由書於第一審法院。第一審法院經
    形式審查，認逾期未補提上訴理由者，應定期間先命補正；
    逾期未補正者，為上訴不合法律上之程式，應以裁定駁回。
    倘已提出上訴理由，但所提非屬具體理由者，或已上訴但未
    提上訴理由，經審判長定期間補正仍未補正者，則應由第二
    審法院以上訴不合法律上之程式，判決駁回。而所謂具體理
    由，必係依據卷內既有訴訟資料或提出新事證，指摘或表明
    第一審判決有何採證認事、用法或量刑等足以影響判決本旨
    之不當或違法，而構成應予撤銷之具體事由，始克當之（例
    如：依憑證據法則具體指出所採證據何以不具證據能力，或
    依憑卷證資料，明確指出所為證據證明力之判斷如何違背經
    驗、論理法則）；倘僅泛言原判決認定事實錯誤、違背法令
    、量刑失之過重或輕縱，而未依上揭意旨指出具體事由，或
    形式上雖已指出具體事由，然該事由縱使屬實，亦不足以認
    為原判決有何不當或違法者（例如：對不具有調查必要性之
    證據，法院未依聲請調查亦未說明理由，或援用證據不當，
    但除去該證據仍應為同一事實之認定），皆難謂係具體理由
    ，俾與第二審上訴制度旨在請求第二審法院撤銷、變更第一
    審不當或違法之判決，以實現個案救濟之立法目的相契合，
    並節制濫行上訴（最高法院97年度台上字第892號刑事判決
    意旨參照）。
二、本件上訴人即被告張文樺（下稱被告）上訴理由略以：被告
    於偵訊或庭審時皆已坦白供述毒品來源，理應依毒品危害防
    制條例第17條第1項減刑，原審以案外人柯昭德及張家慶2人
    均非因被告供出始行查獲，而不適用前開減刑之規定。然被
    告並不知警方有監聽行動而供出毒品上游，且對犯行坦承不
    諱，則原審判處被告有期徒刑1年8月，顯有過重云云。
三、本院查：
(一)按毒品危害防制條例第17條第1項規定：犯第10條第2項之罪
    ，供出毒品來源，因而破獲者，得減輕其刑，其立法意旨重
    在鼓勵具體供出其上游販毒者，俾資追查該毒梟前手及其上
    游毒品，以杜絕毒品之蔓延與氾濫為目的。倘未因其自白進
    而查獲毒梟前手或其上游毒品者，自不得執此邀本條規定之
    寬減。查，被告張文樺固主張其於警詢及審理中已供出毒品
    來源云云。然本件原審判決業已載明：「至被告雖另陳稱伊
    於98年7月15日及99年1月19日為警查獲施用毒品時，均曾供
    稱伊上開毒品來源分別為案外人柯昭德及綽號矮子慶之張家
    慶，是亦應有上開減刑規定之適用云云；然查，員警於98年
    7月15日查獲被告前，早已於98年3月間就綽號德兄之柯昭德
    涉嫌販賣毒品所使用之門號進行監聽，並因而於98年6月10
    日搜索查獲柯昭德，並由檢察官提起公訴在案；另員警得於
    99年1月19日查獲被告上開施用毒品犯行，乃因員警早於98
    年11月9日前即就綽號矮子慶之張家慶涉嫌販賣毒品所使用
    門號0000000000號電話進行監聽之結果等情，既有被告警詢
    筆錄、起訴書（附於第1分局警詢案卷第4頁及99年度毒偵字
    第649號案卷第15頁以下）及上開電話監聽譯文（附於大甲
    分局警詢案卷第15頁以下）存卷可參，足見案外人柯昭德及
    張家慶2人均非因被告供出始行查獲者無訛，從而，被告此
    等部分之犯行，自無上開減刑規定適用之餘地，附此說明」
    （參原審判決第2頁）。是以，檢警查獲被告施用毒品之來
    源，並非因為被告供述而查獲，自不符毒品危害防制條例第
    17條第1項減刑之規定。被告對警方已查獲毒品上游知不知
    情而供述，與此無涉，故其指稱仍應有毒品危害防制條例第
    17條第1項減刑規定之適用等情，核無理由。
(二)次按刑事審判旨在實現刑罰權之分配的正義，故法院對有罪
    被告之科刑，應符合罪刑相當之原則，使輕重得宜，罰當其
    罪，以契合社會之法律感情，此所以刑法第57條明定科刑時
    應審酌一切情狀，尤應注意該條所列10款事項以為科刑輕重
    之標準，俾使法院就個案之量刑，能斟酌至當。而量刑輕重
    係屬事實審法院得依職權自由裁量之事項，苟已斟酌刑法第
    57 條各款所列情狀而未逾越法定刑度，不得遽指為違法（
    最高法院72年度台上字第6696號判例要旨參照）。被告張文
    樺雖以原審判處被告有期徒刑1年8月過重，深感不服等語，
    為其上訴理由。然其在原審100年6月13日審理時，業已為有
    罪之陳述，復表明無證據調查，承認犯罪，有原審準備程序
    及審判筆錄可稽(見原審卷第25頁背面、第29頁)，則原審以
    被告有多次施用毒品前科，經執行有期徒刑及觀察勒戒完畢
    ，猶施用毒品，時間相隔半年至1年不等，情節非輕，惟其
    施用毒品戕害自己身心，且犯後坦承犯行、供出毒品來源，
    犯罪後態度尚佳等一切情狀，分別就施用第一級毒品部分量
    處有期徒刑8月(2罪)、6月(1罪)，就施用第二級毒品部分量
    處有期徒刑6月(1)罪，並定其應執行刑有期徒刑1年8月之刑
    等情，業已詳細敘述其量刑理由，則原審在法定刑範圍內分
    別科處刑罰，並定其應執行刑，其所為量刑職權之行使，核
    無不合。
四、綜上所述，被告張文樺之上訴理由，既非本於案內具體之卷
    證資料，或提出其他新事證，以指摘或表明第一審判決有何
    採證認事、用法或量刑等足以影響判決本旨之不當或違法，
    而可構成應予撤銷之具體事由，則揆諸前開最高法院判決之
    意旨，及依「程序優先於實體」之刑事訴訟法原則，本件上
    訴即不合法定上訴程式，而應予駁回，並不經言詞辯論為之
    。
據上論斷，應依刑事訴訟法第367條前段、第372條，判決如主文
。
中    華    民    國   100    年    8     月    25    日
            刑事第五庭  審判長法  官  趙  春  碧
                              法  官  卓  進  仕
                              法  官  林  宜  民
以上正本證明與原本無異。
施用第一級毒品部分得上訴。
施用第二級毒品部分不得上訴。
如不服本判決應於收受送達後10日內向本院提出上訴書狀，其未
敘述上訴之理由者，並得於提起上訴後10日內向本院補提理由書
（均須按他造當事人之人數附繕本）「切勿逕送上級法院」。

                              書記官  吳  雅  菁
中    華    民    國   100    年    8     月    25    日